臺灣臺北地方法院交通件裁定　　　　　　　　　　　九十三年度交聲字第三五六號
　　異議人即
　　受處分人　甲○○
右列受分處人因違反道路交通管理處罰條例案件，對於交通部公路總局台北區監理所
基隆監理站九十三年四月七日所為之處分（原處分案號：基監字第裁四二│Ｄ一Ａ四
九五○五○號），聲明異議，本院裁定如左：
    主  文
異議駁回。
    理  由
一、按汽車在雙向二車道行駛時，應依左列規定：三、在劃有行車分向線之路段，超
    車時得駛越，但不能併行競駛，道路交通安全規則第九十七條第三款定有明文。
    又二輛以上之汽車在道路上競駛、競技者，處汽車駕駛人新台幣三萬元以上九萬
    元以下罰鍰，並當場禁止其駕駛及吊銷其駕駛執照；次按汽車駕駛人，曾依第四
    十三條之規定吊銷駕駛執照者，三年內不得考領駕駛執照，道路交通管理處罰條
    例第四十三條第三項、第六十七條第二項分別定有明文。
二、本件異議人即受處分人甲○○於民國九十三年二月二十九日零時十五分，駕駛車
    牌號碼Ｗ七－○○一一號自用小客車，在臺七線乙線道路十二點五公里處，集結
    四輛汽車於道路上競駛，經桃園縣政府警察局大溪分局舉發，受處分人於應到案
    日期前申訴，經原處分機關交通部公路總局台北區監理所基隆監理站審查結果仍
    認受處分人有前開違規行為，而依道路交通管理處罰條例第四十三條第三項規定
    ，處罰鍰新台幣三萬元，並吊銷駕駛執照，另依同條例第六十七條第二項規定，
    處罰受處分人三年內不得考領駕駛執照之事實，有桃園縣政府警察局舉發違反道
    路交通管理事件通知單（桃警局交字第Ｄ一Ａ四九五○五○號）、交通部公路總
    局台北區監理所基隆監理站違反道路交通管理事件裁決書（基監字第裁四二—Ｄ
    一Ａ四九五○五○號）等件附卷可稽。
三、受處分人異議意旨略以：伊開著發現前面車變超過它而後它不知為何卻緊追著伊
    ，直到臺七乙線十二點五公里有臨檢，前面有車回迴轉，伊便以為道路損壞受阻
    便跟著迴轉，而後便有四、五台警車從後而來把馬路擋住，要伊熄火下車，並說
    伊集結車輛競駛，然其他車輛伊並不認識，若真有心要飆車會只有四、五輛車而
    已嗎，說伊為了超車開快了點而開伊超速罰單可以理解信服，說伊集結飆車顯有
    錯誤云云。
四、經查：受處分人於前揭時地，與其他四輛汽車共同於道路上競駛之事實，業據證
    人即目睹受處分人前開違規行為，繼而開單舉發之員警范傳廣於本院九十三年六
    月二日調查時結證稱：「（當時取締情形？）是分局規劃防止飆車勤務，當時我
    就在那裡取締飆車。（本件異議人所駕駛Ｗ七│○○一一號自小客車，於九十三
    年二月二十九日凌晨零時十五分許，在臺七乙線十二點五公里處，經你攔檢舉發
    違規事實為集結四輛汽車於道路上競駛，當時舉發情形如何？）分局不只我開單
    ，整個臺七乙線是山路，我們業務組，在三峽進來的臺七乙線路段，看到有飆車
    進來，會通報給蒐證組，蒐證組在後面第二個點有架攝影機，他們攝影後會通報
    攔截組攔截，若有汽車駕駛人看到警察攔截會回頭，再由包挾組去包挾掉頭的汽
    車，我是屬於包挾組。當時異議人的車子有回頭，他與其他四部車看到攔截組就
    掉頭，他是排在第三部，我們包挾攔檢後他停下來，蒐證組並調查他們的車況引
    擎等。」等語，按證人乃原處分機關舉發受處分人有前述違規行為之原證人，其
    並到庭具結擔保其供述之真實性，並在負擔偽證罪之心理處罰狀態下證述受處分
    人經認定有違規事實及其掣單舉發之經過，依本件卷存證據資料並無任何積極證
    據足以證明證人上述證述係屬虛偽，且無足以令人顯信證人證述為不可採之品性
    證據或前科證據存在，自堪信證人證言為真實，執勤員警本其維護交通秩序安全
    職責所為之舉發，亦應受到合法正確之推定，況有卷附前開舉發單及桃園縣政府
    警察局大溪分局九十三年三月三十一日溪警分交字第○九三二○○六五七九號函
    可資佐憑，受處分人與他車共同在道路上競駛之事實，已極為明確；至受處分人
    另辯稱伊不認識其他車輛之駕駛人云云，然共同競速駕駛之車輛駕駛人是否互相
    認識，顯與其等是否會共同在道路上競駛並無必然關聯，受處分人執此否認與他
    車共同在道路上競駛，亦無可採。
五、綜上所述，受處分人確於前揭時地與他車共同在道路上競駛，員警依法舉發並無
    違誤，受處分人前開違規事實，無論對駕駛人本身或道路上其他車輛駕駛人之生
    命財產安全，均構成極大危險，原處分機關依道路交通管理處罰條例第四十三條
    第三條規定，處受處分人罰鍰新台幣三萬元，並吊銷駕駛執照，另依同條例第六
    十七條第二項規定，處罰受處分人三年內不得考領駕駛執照，亦屬於法有據。本
    件受處分人之異議為無理由，應予駁回。
六、據上論斷，應依道路交通案件處理辦法第十九條，裁定如主文。
中　　　華　　民　　　國　　　九十三　　　年　　　六　　月　十五　　　日
                                    臺灣臺北地方法院交通法庭
                                        法　官  曾正龍
右正本證明與原本無異。
如不服本裁定，應於送達後五日內，向本院提出抗告狀。
                                        書記官  彭自青
中　　　華　　民　　　國　　　九十三　　　年　　　六　　月　十五　　　日
